【裁判字號】    89,易,311
【裁判日期】    890229
【裁判案由】    組織犯罪防制條例
【裁判全文】
臺灣臺中地方法院刑事判決                    民國八十九八年度易字第三一一號
    公  訴  人  臺灣臺中地方法院檢察署檢察官
    被      告  甲○○
    選任辯護人  謝文田
右列被告因組織犯罪條例案件，經檢察官提起公訴 (八十九年度易字第三一一號），
本院判決如左：
    主  文
甲○○與以犯罪為宗旨之結社，劇有期徒刑參月，如易科罰金，以參佰元折算壹日。
    事  實
一、緣高文通、林培全於八十五年七月初，首謀發起籌設以犯罪活動為宗旨之結社組
    織「至尊盟－尊中會」，旋於八十五年八月初（公訴人誤載為同年六月間，以台
    中市○○路○段四四七號十三樓之一為會館，邀集祁柏欽、黃仲景、王加其、沈
    國章、陳金樑、何元一、黃朝原、劉俊義、顏志隆、陳聖豪、胡永康、彭志明、
    劉成就等人（均另經檢察官起訴，由本院以八十六年度易字第四二一七號審理）
    及甲○○為成員，對外則以尊中貿易股份有限公司（以下簡稱尊中公司）為掩護
    ，其入會以焚香膜拜關公神像為儀式，由高大通擔任會長，林培全擔任副會長，
    祁柏欽、沈國章、陳金樑、何元一、黃朝原、劉俊義、為幹部（經理），甲○○
    及其他人則為組織成員，以經營地下錢莊高利貸、職棒賭博、及為特種營業場所
    圍事收取保護費及參與上市公司股東會干擾會議要索車馬費及顧問費等不法活動
    為其組織之經濟來源。
二、案經法務部調查局台北市調查處移送台灣台中地方法院檢察署檢察官偵查起訴。
    理  由
一、訊據被告甲○○否右揭犯行，辯稱：伊從未至尊中公司上班，更未擔任何項職務
    ，伊是經案外人，高文之引介，而去參加社團，嗣發現不單純，就未再參加了
    云云。惟查組織犯罪防治條例公布施行後，迥文通、林培全、祁柏欽、王加其
    、彭志明、劉俊義、何元一、陳金樑等人，於八十六年二月二日聯決前往台中市
    警察局辦理脫離犯罪組織自首，均切結解散該犯罪組織尊中會（見臺灣台中地方
    法院檢察署八十六年度偵字第四八五一號偵查卷），其中高文通自承尊中會組織
    成有二十三人核與其於八十五年九月十二日警訊時供承：沈國章、陳金樑、何元
    一、黃朝原、劉俊義為經理，顏志隆、陳聖豪、胡永康、彭志明、劉成就係成員
    等語相符，且經台中縣警察局循線追查，聲請檢察官監聽（０四）000000
    0號等電話（設於台中市○○路○段四四七號十三樓之一，即尊中會址），其中
    八十五年八月二十日下什該會組織成員祁柏欽（綽號雞婆）與綽號「小鄭」之人
    通話：「（雞婆）：老大，嘉義那件事晚上要談。「車子」要準備一下。（小鄭
    ）：要幾部。（雞婆）：右台不用一台嗎﹖我們七個人要去，不能失我們天道盟
    的面子。（小鄭）：好啦！我等一下過去再說。（雞婆）：下午我去烏日把債收
    回來了，你娘！沒有到「東西」都不怕，一百多萬怎麼可以讓他欠！」等語，有
    通訊監察電話紀錄表可查（附於上開本院八十五年訴字二二八九號卷內）。已見
    其成員等確有對外以犯罪組織名號，從事不法活動情事。又被告甲○○於八十六
    年三月二十一日台中市調查站調查時供承：高文及外號〞雞婆〞之男子邀伊至
    台中市○○路○段的一棟大樓參加入會儀式，當日上午的八時許，伊依約前往，
    到達時該處大廳已有三十至四十人，內部另有一小間辦公室，桌椅均已搬開，設
    有案頭，供奉關公，內部火約站至有十餘人，前排者三人執香，主持者鄭會長高
    文通，每人並領取入會誓詞一份，誓詞大意為宣誓加入尊中會，日後以尊中會為
    中心，聽從尊中會之指示，若有違背，願接受處分等語。觀其加入之過程與一般
    營利為目的之公司組織顯不相同，其加入時，又不知所謂「尊中公司」從事何種
    營利行為，竟仍宣示加入為其成員，主觀上應有「尊中公司」乃「至尊盟－尊中
    會」掩護之認識。再沈國章等人因參加以犯罪為宗旨之尊中會，由檢察官起訴，
    已經本院以八十六年度易字第四二一七號案，分別到處罪刑在案，有該案判決影
    本在卷可參。事証明確，被告所辯係卸責之詞，不足採信，其犯行堪以認定，應
    依法論科。
二、核被告所為，係犯刑法第一百五十四條第一項前段之參與以犯罪為宗旨之結社罪
    。爰審酌被告加入高文通等設之不法犯罪組織，沆瀣一氣，影響社會安寧秩序及
    犯罪後雖否認，惟態度尚稱良好，前無犯罪紀錄，有本院被告全國前案紀錄表在
    卷可按，現任職於展翔資訊社，並有在職証明一份在卷可參等一切情狀，量處如
    主文所示之刑並諭知易科罰金折算之標準。
據上論斷，應依刑事訴訟法第二百九十九條第一項前段、刑法第一百五十四條第一項
前段、第四十一條，罰金罰鍰提高標準條例第一條前段、第二條前段，判決如主文。
中    華    民    國      八十九      年       二      月     二十九    日
                                  臺灣台中地方法院刑事第八庭
                                        法  官  江  德  千
右正本證明與原本無異。
如不服本判決，應於判決送達後十日內向本院提出上訴狀( 應附繕本 )，上訴於臺灣
高等法院臺中分院。
                                        書記官
中    華    民    國      八十九      年       三      月      一       日
刑法第一百五十四條第一項
參與以犯罪為宗旨之結社者，處三年以下有期徒刑、拘役或五百元以下罰金。首謀者
，處一年以上七年以下有期徒刑。                                          Ｂ


司法院資訊處製作；財團法人民間司法改革基金會備份。
